臺灣桃園地方法院民事裁定　　　　　　 100年度家聲字第81號
聲　請　人　行政院國軍退除役官兵輔導委員會桃園縣榮民服務
　　　　　　處
法定代理人　張占奎
上列聲請人聲請變賣遺產事件，本院裁定如下：
    主  文
准許聲請人變賣被繼承人高雄軍所有如附表所示之不動產。
聲請程序費用由被繼承人高雄軍之遺產負擔。
    理  由
一、本件聲請意旨略以：被繼承人高雄軍（男，民國18年4 月27
    日出生）為國軍退除役官兵，於民國89年8 月27日死亡，遺
    有如附表所示之不動產，被繼承人在臺並無民法第1138條所
    列各順序之繼承人，聲請人依法為其遺產管理人，現已有大
    陸地區人民前來表示繼承，為移交遺產給大陸地區繼承人之
    必要，請准聲請人依行政院國軍退除役官兵輔導委員會不動
    產標售作業規定變賣被繼承人之不動產等語。
二、按「被繼承人在臺灣地區之遺產，由大陸地區人民依法繼承
    者，其所得財產總額，每人不得逾新臺幣二百萬元。」，「
    第一項遺產中，有以不動產為標的者，應將大陸地區繼承人
    之繼承權利折算為價額。」，臺灣地區與大陸地區人民關係
    條例第67條第1項前段、第4項前段分別定有明文。再者，遺
    產管理人為清償債權，或交付遺贈物之必要，經親屬會議之
    同意得變賣遺產，又親屬會議不能召開或召開有困難時，依
    法應經親屬會議處理之事項，由有召集權人聲請法院處理之
    ，民法第1179條第2項及第1132條第2項亦規定甚明。又「退
    除役官兵死亡無人繼承遺產管理辦法」第8條之1 第1項並規
    定：「遺產管理人為清償債權、交付遺贈物或移交遺產給大
    陸地區繼承人，有變賣遺產之必要者，應聲請法院許可後辦
    理」。
三、查聲請人所主張之前開事實，業據其提出戶籍謄本影本、榮
    民基本資料、土地登記謄本影本6 份、本院92年度家催字第
    754 號民事裁定影本、公示催告剪報影本、本院准予備查函
    影本等件為證，自堪信為真實。又被繼承人為退除役官兵，
    其遺產既有為移交大陸地區繼承人而變賣之必要，揆諸前揭
    條文之規定，本件聲請法院准許變賣，應准許之。
四、聲請費用負擔之依據：非訟事件法第157條。
中    華    民    國   100    年    3     月    1     日
                  家事法庭  法  官  許婉芳
以上為正本係照原本作成
如對本裁定抗告須於送達後10日內向本院提出抗告狀，並應繳納
抗告費新台幣1,000元。
中    華    民    國   100    年    3     月    1     日
                            書記官  劉文松
┌──────────────────────────┐
│附表一：                                            │
├─┬──────────────┬────┬────┤
│編│        土地座落            │權利範圍│面積（平│
│號│                            │        │方公尺）│
├─┼──────────────┼────┼────┤
│ 1│桃園縣中壢市○○段478地號   │194040分│ 2088.32│
│  │                            │之5383  │        │
├─┼──────────────┼────┼────┤
│ 2│桃園縣中壢市○○段478-1地號 │194040分│ 221.64 │
│  │                            │之5383  │        │
├─┼──────────────┼────┼────┤
│ 3│桃園縣中壢市○○段478-2地號 │194040分│ 1223.03│
│  │                            │之5383  │        │
├─┼──────────────┼────┼────┤
│ 4│桃園縣中壢市○○段478-3地號 │194040分│ 63.62  │
│  │                            │之5383  │        │
├─┼──────────────┼────┼────┤
│ 5│桃園縣中壢市○○段478-4地號 │194040分│ 561.18 │
│  │                            │之5383  │        │
├─┼──────────────┼────┼────┤
│ 6│桃園縣中壢市○○段478-5地號 │194040分│ 57.02  │
│  │                            │之5383  │        │
└─┴──────────────┴────┴────┘